臺灣板橋地方法院刑事判決　　　　　　　96年度易字第2285號
公　訴　人　臺灣板橋地方法院檢察署檢察官
被　　　告　甲○○
上列被告因竊盜案件，經檢察官提起公訴（96年度偵字第16748
號），被告為有罪之陳述，改行簡式審判程序，本院判決如下：
    主  文
甲○○攜帶兇器竊盜，累犯，處有期徒刑肆月，如易科罰金，以
新臺幣壹仟元折算壹日。扣案螺絲起子壹支沒收。
    事  實
一、甲○○前因竊盜案件，於民國92年11月26日經臺灣高等法院
    以92年度上易字第3006號判決判處有期徒刑5 月，緩刑3 年
    確定；復於94年之緩刑期間犯竊盜案件，經臺灣臺北地方於
    94年5 月31日以94年度易字第400 號判決判處有期徒刑6 月
    確定，前開緩刑經撤銷，二案接續執行，於94年8 月18日入
    監，於95年7 月17日縮刑期滿執行完畢（於本案構成累犯）
    。
二、甲○○對外界之知覺、理會及判斷力明顯較普通人低，為精
    神耗弱之人，仍不知悔改，復意圖為自己不法之所有，於96
    年7 月18日20時20分許，見乙○○所有之車牌號碼FO-2713
    號自用小客車，停放在臺北縣板橋市縣○○道與文化路1 段
    188 巷口之路邊收費停車格內，無人看管之際，攜帶其所有
    ，客觀上足以對人之生命、身體構成威脅之螺絲起子1 支，
    破壞右側車門鎖後，侵入車內，竊取車內為乙○○所有之皮
    尺1個 、鉗子2 支、哨子2 個、打火機4 個、電工刀1 把、
    礦泉水1瓶 及手電筒1 支等物（共價值約新臺幣1 千元），
    得手後，正拿在手上，準備離去時，為乙○○當場查獲並報
    警處理，經警當場扣得上開竊得之物品（以上各物業經警發
    交乙○○領回）與作案用之螺絲起子1 支，而查悉上情。
三、案經乙○○告訴臺北縣政府警察局報告臺灣板橋地方法院檢
    察署檢察官偵查起訴，經裁定以簡式審判程序審理。
    理  由
一、上揭事實，業據被告甲○○於警訊及偵審中坦承屬實，核與
    告訴人乙○○於警訊時指訴之情節相符，復有扣押物品目錄
    表、贓物認領收據各1 紙、現場照片4 幀在卷可稽，復有被
    告所有供犯罪所用之螺絲起子1 支扣案可資佐證。本案事證
    明確，被告犯行堪以認定。
二、按刑法第321 條第1 項第3 款之攜帶兇器竊盜罪，係以行為
    人攜帶兇器竊盜為其加重條件，此所謂兇器，其種類並無限
    制，凡客觀上足對人之生命、身體、安全構成威脅，具有危
    險性之兇器均屬之，且祇須行竊時攜帶此種具有危險性之兇
    器為已足，並不以攜帶之初有行兇之意圖為必要，最高法院
    79年度台上字第5253號判例可資參照。經查扣案之螺絲起子
    1 支，既可破壞車門鎖，如持以攻擊人體，客觀上顯足以造
    成相當之傷害，堪認客觀上具殺傷力而足供作為兇器使用無
    疑。核被告甲○○所為，係犯刑法第321 條第1 項第3 款之
    攜帶凶器竊盜罪。又被告有事實欄所載之犯罪科刑及刑之執
    行完畢紀錄，有臺灣高等法院被告前案紀錄表1 份在卷可按
    ，其於有期徒刑之執行完畢後5 年內，故意再犯本件有期徒
    刑以上之罪，為累犯，應依刑法第47條第1 項規定加重其刑
    。查被告係領有中華民國身心障礙手冊之中度智能障礙者，
    有該身心障礙手冊影本1 紙附卷可考，而依行政院衛生署於
    95 年9月7 日行政院衛生署衛署照字第0952801549號發布之
    「身心障礙等級」明定，中度智能障礙者係指其經智商鑑定
    結果，智商界於該智力測驗的平均值以下3 個標準差至4 個
    標準差之間，或成年後心理年齡介於6 歲以至未滿9 歲之間
    之中度智能不足者。又經本院直接審理時發現，被告應答時
    語言表達及肢體動作有明顯易見的遲緩現象，且對於複雜問
    句則無法瞭解以致無法應答等情，顯見被告對現實認知及判
    斷能力顯有低於一般人之平均程度，足認被告為上開犯行時
    ，確實受其中度智能障礙影響，已達精神耗弱之狀態，致其
    辨識行為違法之能力顯著減低，爰依刑法第19條第2 項之規
    定減輕其刑，並先加後減之。爰審酌被告犯罪之動機、目的
    、手段、所得利益約值1 千元、對被害人乙○○所生危害非
    鉅、尚未與被害人就其所受之損害達成和解，又被告為中度
    智能障礙者，且未曾接受教育並不識字，智識程度不高、犯
    罪後坦承犯行態度良好等一切情狀，量處如主文所示之刑，
    併諭知易科罰金之折算標準，以資懲儆。至扣案之螺絲起子
    1 支，係被告所有供犯本件竊盜案件所用之物，業據被告供
    明在卷，爰依刑法第38條第1 項第2 款之規定，宣告沒收。
據上論斷，應依刑事訴訟法第273 條之1 第1 項、第299 條第1
項前段，刑法第321 條第1 項第3 款、第47條第1 項、第19條第
2 項、第41條第1 項前段、第38條第1 項第2 款，刑法施行法第
1 條之1第1項、第2 項前段，判決如主文。
本案經檢察官吳宗光到庭執行職務。
中　　華　　民　　國　　96　　年　　8　 　月　　13　　日
　　　　　　　    刑事第十七庭  法  官  鄭燕璘
上列正本證明與原本無異。
如不服本判決，應於判決送達後10日內向本院提出上訴書狀敘明
上訴理由(應附繕本)，上訴於臺灣高等法院。
                                書記官  呂紹明
中　　華　　民　　國　　96　　年　　8 　　月　　13　　日
附錄本案論罪科刑法條全文：
刑法第321條：
犯竊盜罪而有左列情形之一者，處6月以上、5年以下有期徒刑：
一  於夜間侵入住宅或有人居住之建築物、船艦或隱匿其內而犯
    之者。
二  毀越門扇、牆垣或其他安全設備而犯之者。
三　攜帶兇器而犯之者。
四　結夥三人以上而犯之者。
五　乘火災、水災或其他災害之際而犯之者。
六　在車站或埠頭而犯之者。
前項之未遂犯罰之。
